【裁判字號】    99,交簡上,46
【裁判日期】    990329
【裁判案由】    公共危險
【裁判全文】
臺灣板橋地方法院刑事判決            99年度交簡上字第46號
上  訴  人
即  被  告  甲○○
上列上訴人即被告因公共危險案件，不服本院98年度交簡字第61
61號，中華民國98年11月12日第一審判決（聲請簡易判決處刑書
：臺灣板橋地方法院檢察署98年度速偵字第6126號），提起上訴
，本院第二審合議庭判決如下：
    主  文
上訴駁回。
    事實及理由
一、本案經本院審理結果，認第一審簡易判決以被告甲○○犯不
    能安全駕駛動力交通工具罪，處拘役59日，如易科罰金，以
    新臺幣1,000 元折算1 日，其認事、用法及量刑均無不當，
    應予維持，並引用第一審判決書記載之事實、證據及理由（
    如附件）。
二、上訴人即被告甲○○之上訴意旨略以：伊於民國（下同）98
    年10月11日晚間11時9 分許，騎乘機車行經臺北縣板橋市，
    遭警方攔檢測得呼氣中所含酒精濃度固然達到每公升0.65毫
    克，而超過政府之法定標準，然當時伊視覺反應清楚，正常
    騎乘機車，且未發生交通事故，僅係運氣欠佳而遭警方攔檢
    而已，況伊目前年紀已高，又無工作，先前更曾經多次愛心
    捐款予「八八風災」受災戶及身心障礙公益團體，故原審判
    決量刑實屬過重，爰於法定期間內提起上訴，希能另為適法
    判決，並從輕量刑云云。
三、經查：
  (一)本件被告之供述及被告以外之人於審判外之陳述暨相關筆錄
    、書證，檢察官、被告均未於本案言詞辯論終結前聲明異議
    ，本院審酌該等陳述、筆錄、書證作成時之情況，亦無何等
    違背刑事訴訟程序或顯不可信之情形，倘以之作為本案認定
    犯罪事實之基礎，尚屬適當，爰依刑事訴訟法第156 條第1
    項、第159 條之5 等規定，認均具有證據能力，合先敘明。
  (二)被告確有上揭飲酒後已達不能安全駕駛程度，仍騎乘動力交
    通工具重型機車上路，嗣遇警方攔檢測得其呼氣中所含酒精
    濃度達到每公升0.65毫克之事實，業據原審認定暨論述綦詳
    ，並有如附件所示之各該證據可資佐證，堪認被告確有不能
    安全駕駛動力交通工具而駕駛之犯行，被告辯稱其當時仍得
    安全騎乘機車云云，顯不足取。次按有關刑之量定，乃實體
    法上賦予法院得為自由裁量之事項，倘原審法院量刑未逾越
    法律所規定之範圍，又無濫用權限之情形，即不得任意指摘
    為違法，本件原審業已審酌如附件所載被告犯罪時之一切情
    狀，始依職權為刑罰之量定，並無違法或顯然失當之情形可
    言，被告徒憑「年紀」、「工作」、「愛心捐款」等個人事
    由，空言指摘原審量刑過重，自無理由，亦不足憑為本院撤
    銷原審判決改判輕刑之依據。
  (三)本院綜理本案全部事證，認原審就被告上揭不能安全駕駛動
    力交通工具而駕駛之犯行，引用如附件所示之證據、理由及
    法條，並衡酌被告犯罪所生危害、犯罪後態度等一切情狀，
    量處拘役59日，同時諭知易科罰金之折算標準，其認事用法
    ，俱無不合，量刑亦妥適，被告上訴意旨，猶以原審已審慎
    衡酌過之事由，空言指摘原判決不當云云，為無理由，應予
    駁回。
據上論斷，應依刑事訴訟法第455 條之1 第1 項、第3 項、第36
8 條、第373 條，判決如主文。
本案經檢察官楊承瀚到庭執行職務
中    華    民    國    99    年    3     月    29    日
                    交通法庭  審判長法  官  王屏夏
                                    法  官  王偉光
                                    法  官  蘇揚旭
上列正本證明與原本無異。
不得上訴。
                                    書記官  林進煌
中    華    民    國    99    年    3     月    29    日
附錄本案論罪科刑法條全文：
中華民國刑法第185條之3
服用毒品、麻醉藥品、酒類或其他相類之物，不能安全駕駛動力
交通工具而駕駛者，處1年以下有期徒刑、拘役或科或併科15萬
元以下罰金。

司法院資訊處製作；財團法人民間司法改革基金會備份。
